【裁判字號】    92,交訴,58
【裁判日期】    920918
【裁判案由】    肇事遺棄罪等
【裁判全文】
臺灣桃園地方法院刑事判決                          九十二年度交訴字第五八號
    公  訴  人  臺灣桃園地方法院檢察署檢察官
    被      告  甲○○
右列被告因肇事遺棄等案件，經檢察官提起公訴（九十二年度偵字第二二二０六號）
，經本院裁定適用簡式審判程序審理，茲判決如左：
    主  文
甲○○駕駛動力交通工具肇事，致人受傷而逃逸，處有期徒刑陸月，如易科罰金，以
佰元折算壹日。
被訴過失傷害部分公訴不受理。
    事  實
一、甲○○於民國九十一年十一月九日晚間駕駛車號Ｌ五—二三一一號自小客車（下
    稱系爭車輛）沿桃園縣蘆竹鄉○○路往大竹方向行駛，於同日晚上十時二十分許
    途經同路二段八０號前，停車步行至停車地點對面購買檳榔及香菸後欲駕車離開
    時，本應注意汽車起步前應顯示方向燈，注意前後左右有無障礙或車輛，並應讓
    行進中之車輛優先通行之規定，而依當時係晴天，夜間有照明，路面狀況無缺陷
    、無障礙物，且視距良好等情形，並無不能注意之情事，竟疏於注意，即貿然發
    動車輛向左駛入車道中，適有乙○○前於同日晚間六、七時許在蘆竹鄉○○路附
    近朋友家與三位友人合飲啤酒約十瓶，呼氣酒精濃度已達一‧四五MG/L，而不能
    安全駕駛動力交通工具之情形下，仍騎乘車號為ＩＬＦ—三０九號重型機車沿蘆
    竹鄉○○路往大竹方向行駛，於行經該處時，因遇此突發狀況閃避不及，致使其
    所駕駛之機車右側車身及右後照鏡因與甲○○系爭車輛之左後照鏡及左前輪胎處
    相撞擊而人車倒地（乙○○醉態駕駛罪部分業據檢察官另案偵辦），乙○○並受
    有右小指指關節骨折合併脫臼及肌腱斷裂及頭部外傷六乘０‧五公分等傷害（甲
    ○○被訴過失傷害部分業經乙○○撤回告訴，詳如後述），詎甲○○明知其駕駛
    系爭車輛發生車禍肇事，致使乙○○因此受有傷害，竟未下車查看予以救助或報
    警處理採取必要救護措施，反因擔心其於汽車駕駛執照遭監理機關吊扣期間仍無
    照駕駛車輛之事遭警察知，竟逕行駕駛系爭車輛逃離車禍現場，後經警依目擊民
    眾所記系爭車輛車號循線查獲。
二、案經乙○○訴由桃園縣警察局大園分局報告臺灣桃園地方法院檢察署檢察官偵查
    起訴。
    理  由
壹、肇事逃逸部分：
一、訊據被告甲○○就右揭犯罪事實坦承不諱，核與告訴人乙○○迭於警訊及偵、審
    中指述情節相符，並有桃園縣警察局道路交通事故調查報告表、敏盛綜合醫院診
    斷證明書各一紙，車禍現場及車損照片共六紙附卷可證，事證明確，被告犯行洵
    堪認定，應依法論科。
二、核被告所犯駕駛動力交通工具肇事，致人於傷而逃逸之行為，係犯刑法第一百八
    十五條之四之公共危險罪。爰審酌被告之素行尚可，其於車禍後不思下車救助告
    訴人，反駕車加速離去，其動機、目的無非心存僥倖卸責，雖無足取，惟其於犯
    後坦承犯行，且就所造成告訴人之損失，已於本院九十二年九月四日審理期日時
    當庭與告訴人達成民事上和解，有本院審理筆錄附卷可稽，及其所生交通安全之
    危害、犯罪後態度等一切情狀，茲量處如主文所示之刑，並諭知易科罰金之折算
    標準，以資懲誡。
三、本件被告所犯刑法第一百八十五條之四肇事逃逸之公共危險罪，為法定刑六月以
    上，五年以下有期徒刑之罪，且屬地方法院管轄第一審案件，而被告已於本院審
    理期日中就本件被訴事實為有罪之陳述，經本院告知其簡式審判程序之旨，並聽
    取當事人之意見後，依刑事訴訟法第二百七十三條之一第一項，裁定進行簡式審
    判程序，附此敘明。
貳、公訴不受理部分：
一按告訴乃論之罪，告訴人於第一審辯論終結前得撤回其告訴；又告訴經撤回者，
    應諭知不受理之判決，刑事訴訟法第二百三十八條第一項第三百零三條第三款
    定有明文。
二、本件公訴意旨另略以：被告甲○○於九十一年十一月九日晚間系爭車輛沿桃園縣
    蘆竹鄉○○路往大竹方向行駛，於同日晚上十時二十分許途經同路二段八０號前
    停車步行至停車地點對面購買檳榔及香菸後欲駕車離開時，本應注意汽車起步前
    應顯示方向燈，注意前後左右有無障礙或車輛，並應讓行進中之車輛優先通行之
    規定，而依當時係晴天，夜間有照明，路面狀況無缺陷、無障礙物，且視距良好
    等情形，並無不能注意之情事，竟疏於注意，即貿然發動車輛向左駛入車道中，
    適有告訴人乙○○前於同日晚間六、七時許在蘆竹鄉○○路附近朋友家與三位友
    人合飲啤酒約十瓶，呼氣酒精濃度已達一‧四五MG/L，而不能安全駕駛動力交通
    工具之情形下，仍騎乘車號為ＩＬＦ—三０九號重型機車沿蘆竹鄉○○路往大竹
    方向行駛，於行經該處時，因遇此突發狀況閃避不及，致使其所駕駛之機車右側
    車身及右後照鏡因與甲○○系爭車輛之左後照鏡及左前輪胎處相撞擊而人車倒地
    （乙○○醉態駕駛罪部分業據另案偵辦），乙○○並受有右小指指關節骨折合併
    脫臼及肌腱斷裂及頭部外傷六乘０‧五公分等傷害，因認被告此部分行為係犯刑
    法第二百八十四條第一項前段過失傷害罪嫌等語。
三、查本件告訴人乙○○所指訴被告過失傷害之犯行，公訴人認其此部分行為係犯刑
    法第二百八十四條第一項前段之罪，依同法第二百八十七條前段之規定，須告訴
    乃論。然告訴人業已於本院九十二年九月四日為審理時，已當庭以言詞撤回此部
    分之告訴，有當日之審理筆錄在卷可資參酌，揆諸前揭法條之規定，被告被訴過
    失傷害部分，應併為諭知公訴不受理之判決。
據上論斷，應依刑事訴訟法第二百九十九條第一項前段、第二百七十三條之一第一項
、第三百零三條第三款，刑法第一百八十五條之四、第四十一條第一項前段，罰金罰
鍰提高標準條例第二條，判決如主文。
本案經檢察官林秀敏到庭執行職務。
中      華      民      國    九十二    年      九      月     十八     日
                                 臺灣桃園地方法院交通法庭
                                     審判長法  官  林恆吉
                                           法  官  林曉芳
                                           法  官  劉秀君
右正本證明與原本無異。
如不服本判決，應於判決送達後十日內向本院提出上訴狀( 應附繕本 )，上訴於臺灣
高等法院。
                                           書記官  邱仲騏
中      華      民      國    九十二    年      九     月     二十二    日
附錄本案論罪科刑法條全文：
中華民國刑法第一百八十五條之四
駕駛動力交通工具肇事，致人死傷而逃逸者，處六月以上五年以下有期徒刑。


司法院資訊處製作；財團法人民間司法改革基金會備份。
